【裁判字號】    92,聲再,23
【裁判日期】    920219
【裁判案由】    詐欺
【裁判全文】
臺灣高等法院臺南分院刑事裁定          九十二年度聲再字第二三號  Ａ
      再審聲請人
      即受判決人  甲  ○  ○
右列聲請人因詐欺案件，對於本院九十一年度上易字第一二九二號中華民國九十二年
一月八日確定判決（臺灣雲林地方法院九十一年度易字第三二二號、臺灣雲林地方法
院檢察署九十一年度偵字第一○○八號）聲請再審，本院裁定如左：
      主      文
再審之聲請駁回。
      理      由
一、聲請意旨略稱：(一)被害人郭竹旺、王自、林金村、孫永章之陳述前後矛盾不一，
    王自、林金村對於再審聲請人車內實際配置之指證，亦係臨時杜撰胡指，足徵被
    害人皆非敦厚老實之人，故在印象深刻鮮明、足令被害人永誌難忘之受騙過程中
    ，獨對上述車內之配置指證，已然模糊，益徵難以排除非因不甘損失，復查無真
    正求償對象，加以警方提供資料誘導下誣認之，俾得求償彌補損失之事實。(二)細
    閱本案全卷，依臺灣雲林地方法院檢察署九十一年度他字第一七一號卷附雲林縣
    警察局北港分局偵查報告內容，警方係根據被害人郭竹旺、孫永章先後於口湖分
    駐所及水林分駐所之報案筆錄發動偵查，該偵查報告並附右二被害人之報案筆錄
    ，然詳閱該二份筆錄及嗣後於九十一年二月二十二日第二份警訊筆錄，與另二位
    被害人王自、林金村之警訊筆錄，均未供述該冒警之人所駕駛之車輛係喜美自小
    客車；被害人郭竹旺、孫永章、王自、林金村於警訊中均未表明汽車廠牌，但前
    開偵查報告第六頁卻載稱：「專案小組依據被害人之指稱：『該名自稱刑事人員
    之中年男子係駕駛黑色喜美自小客』」等語。非無警方接獲報案後，在毫無線索
    下，先過濾對象發現被告有類似犯行之前案記錄，遂以之為對象羅織罪名之可能
    ，甚車牌號碼乃警方查獲資料後，提供被害人郭竹旺為後四碼數字之指述供述，
    已如前述，否則郭竹旺何需說謊。(三)本件指認程序上非無瑕疵，蓋本件倘以體型
    與上訴人相仿之多人供被害人指認，仍能指認，容或較客觀，否則被害人既會受
    騙，足見緣於召妓懼罰、在六神無主、心慌意亂之情況下，以失其原有判斷力，
    致認對方確具警察身份，是時焉能冷靜端詳嫌犯面容？況歷時已久，指認勢必失
    真，惟原審竟對上開證人證詞明顯供述不同，以「乍看之下有所不同，但或係因
    原審訊問之方式，或係因書記官記錄之方式而有所不同，尚難以此即認被害人警
    訊及原審之指述有何不一之處」等不循勘驗警訊及原審審訊錄音帶之客觀查證方
    式，而以揣測之詞駁之，無如同對被告提出之證據捨棄不採用未敘明其理由。(四)
    綜上，右列諸項證據均係足生影響於判決之重要證據，惟原審法院對被告之提證
    棄置不論，顯對提出之證據而被捨棄不採用，有漏未斟酌，並足生影響於判決之
    情形，爰依刑事訴訟法第四百二十一條聲請再審。
二、按再審係對確定判決之事實錯誤而為之救濟方法（最高法院四十三年臺抗字第六
    ○號判例要旨參照），不得上訴於第三審法院之案件，除前條規定外，其經第二
    審確定之有罪判決，如就足生影響於判決之重要證據漏未審酌者，亦得為受判決
    人之利益，聲請再審，刑事訴訟法第四百二十一條定有明文。聲請人所主張之事
    實及所提出之證據資料，業經原確定判決審理時予以審酌，並於判決理由內敘明
    其採捨之理由，縱聲請人認其所述理由過於簡略，亦核與漏未審酌之情形有別，
    自難執此認原判決對聲請人所提出之上述主張及證據資料有漏未審酌之情事（最
    高法院八十七年度聲再字第二二五號號裁定要旨參照）。
三、經查：
  (一)證人所為證詞是否已真實描繪犯罪事實基本輪廓，當以其整體描述統合判斷之，
    查被害人郭竹旺、王自、林金村、孫永章警訊、偵查及審理時之證述，業經原審
    依調查程序詳為斟酌判斷，並無聲請人所有謂前後供述不一、或有為警察所誘導
    誣指之情形，聲請人就此徒以原審所有證據資料，節以隻字片語，斷章取義，自
    不足以推翻原確定判決所認定之犯罪事實。
  (二)聲請人另以證人郭竹旺、王自、林金村、孫永章有誣陷之實，對聲請人使用車輛
    車內配置供述不一等情，惟此亦經原審詳予調查後，均認定聲請人所為抗辯，不
    能憑信，並分別於判決理由中逐一載明，此經本院細繹原確定判決屬實（誣陷部
    分見原審判決理由欄一、(一)，車內陳設部分見理由欄一、(四)，車輛型號部分則見
    理由欄一、(四)、），並無漏未審酌情形存在，是聲請人所指上開等情，顯不足
    採。
三、綜上，聲請人再審意旨，誤認原審對重要證據未有審酌，尚與刑事訴訟第四百二
    十一條之要件不符，自不得執為聲請再審之原因。本件聲請人再審之聲請，為無
    理由，應予駁回。
據上論斷，應依刑事訴訟法第四百三十四條第一項，裁定如主文。
中    華    民    國      九十二      年      二      月      十九      日
                                  臺灣高等法院臺南分院刑事第六庭
                                      審判長法官  楊    明    章
                                            法官  戴    勝    利
                                            法官  顏    基    典
右正本證明與原本無異。
不得抗告。
                                      法院書記官  呂    嘉    文
中    華    民    國      九十二      年      二      月      二十      日


司法院資訊處製作；財團法人民間司法改革基金會備份。
